---
title: "Manual Econometria"
output:
  html_document:
    df_print: paged
  html_notebook: default
---

# Visualização de Dados

Neste capítulo iremos utilizar as seguintes bibliotecas:

```{r Bibliotecas, message=FALSE}
library(tidyverse)
library(knitr)
library(magrittr)
library(ggthemes)
library(wooldridge)
```

O *GGPLOT2* é uma biblioteca focada em visualização de dados e gráficos, ele faz parte do *tidyverse,* um pacote "guarda-chuva" que contém uma série de bibliotecas específicas para ciência de dados. A sua estrutura é dada por camadas, a função `ggplot()` cria a base onde será plotado as diferentes camadas do gráfico, para adicionar as camadas usa-se o comando `+`.

```{r eval=FALSE}
# Exemplo genérico de um gráfico no GGPLOT2
ggplot(data = <DATA>) + 
  <GEOM_FUNCTION>(
     mapping = aes(<MAPPINGS>),
     stat = <STAT>, 
     position = <POSITION>
  ) +
  <COORDINATE_FUNCTION> +
  <FACET_FUNCTION>
```

Principais tipos de gráficos

+-------------------------+---------------------------+
| Tipo de gráfico         | Função                    |
+=========================+===========================+
| Dispersão (scatterplot) | `geom_point()`            |
+-------------------------+---------------------------+
| Gráfico de barras       | `geom_col()`/`geom_bar()` |
+-------------------------+---------------------------+
| Histograma              | `geom_histogram()`        |
+-------------------------+---------------------------+
| Boxplot                 | `geom_boxplot()`          |
+-------------------------+---------------------------+
| Densidade               | `geom_density()`          |
+-------------------------+---------------------------+
| Gráfico de linhas       | `geom_line()`             |
+-------------------------+---------------------------+

## Analisar base de dados

```{r, warning=FALSE}
str(wooldridge::happiness)
```
